【裁判字號】    97,台抗,670
【裁判日期】    971009
【裁判案由】    拍賣抵押物強制執行聲請停止執行
【裁判全文】
最高法院民事裁定              九十七年度台抗字第六七○號
再 抗告 人  甲○○
                    樓
            乙○○
共同代理人  張孝詳律師
上列再抗告人因與台北縣淡水鎮農會間拍賣抵押物強制執行事件
，聲請停止執行，對於中華民國九十七年七月三十日台灣高等法
院裁定（九十七年度抗字第一二四四號），提起再抗告，本院裁
定如下：
    主  文
原裁定廢棄，應由台灣高等法院更為裁定。
    理  由
本件再抗告人以渠等已提起債務人異議之訴，且有必要情形，請
求台灣士林地方法院（下稱士林地院）依職權裁定免供擔保停止
執行，經士林地院准再抗告人供擔保新台幣（下同）一千五百六
十五萬元後，於士林地院九十七年度補字第一八九號債務人異議
之訴事件判決確定、和解或撤回起訴前，停止士林地院九十六年
度執字第四八八四八號拍賣抵押物強制執行事件（含併案執行之
九十七年度執字第三四六七號、第三四六八號強制執行事件）有
關相對人台北縣淡水鎮農會對再抗告人部分之強制執行程序。再
抗告人不服，對之提起抗告。原法院以：相對人既因再抗告人聲
請停止執行而受有未能即時受償之損害，則依強制執行法第十八
條第二項之規定，法院自有必要命再抗告人提供相當並確實之擔
保，以保障相對人之權益。雖系爭執行標的物前經拍賣無人應買
，但係市場買賣機制之影響，此與再抗告人聲請停止執行，不可
同視。又再抗告人未於相對人限期內清償本金及訴訟費用，相對
人仍得繼續聲請強制執行。故再抗告人以系爭執行標的物無人應
買及相對人同意渠等僅清償本金及訴訟費用為由，謂停止執行並
不至於使相對人受有未能即時受償之損害，要無可採。至再抗告
人指述第三人楊國桓與相對人總幹事勾結，致再抗告人甲○○受
有重大損害等情，縱令屬實，亦係兩造間債務人異議之訴事件之
實體爭執，非強制執行程序所得審究之事項。爰以再抗告人所提
債務人異議之訴歷審辦案期限共約四年四個月，作為相對人因執
行延宕而遭受損害之期間，按系爭執行標的物最低拍賣總額七千
二百十七萬元之年息百分之五計算，士林地院命再抗告人供擔保
一千五百六十五萬元，並無不當或過高。因而維持士林地院上開
供擔保停止執行之裁定，駁回再抗告人之抗告。
惟按提起異議之訴時，法院因必要情形或依聲請定相當並確實之
擔保，得為停止強制執行之裁定，強制執行法第十八條第二項定
有明文。依此規定，祇須當事人提起異議之訴，在該異議之訴事
件終結前，法院如認有必要，亦得依職權不命供擔保為停止執行
之裁定。再抗告人既一再主張：伊等確有重大冤情存在，此有財
政部函及行政院農業委員會農業金融局函可證。若不停止執行，
將來伊等所提債務人異議之訴獲勝訴判決確定時，有不能或難以
回復之損害等語，則依上開說明，法院自應就有無免供擔保停止
執行之必要情形，加以判斷。乃原法院就此恝置不論，遽以前揭
理由，而駁回再抗告人之抗告，於法要難謂合。再抗告意旨，指
摘原裁定不當，求予廢棄，非無理由。
據上論結，本件再抗告為有理由。依強制執行法第三十條之一，
民事訴訟法第四百九十五條之一第二項、第四百七十七條第一項
、第四百七十八條第二項，裁定如主文。
中    華    民    國  九十七  年    十    月    九    日
                      最高法院民事第七庭
                          審判長法官  劉  福  來
                                法官  陳  國  禎
                                法官  陳  重  瑜
                                法官  吳  麗  女
                                法官  簡  清  忠
      本件正本證明與原本無異
                                      書  記  官
中    華    民    國  九十七  年    十    月  二十八  日
                                                Ａ


司法院資訊處製作；財團法人民間司法改革基金會備份。
